【裁判字號】    98,交簡上,67
【裁判日期】    981103
【裁判案由】    公共危險
【裁判全文】
臺灣彰化地方法院刑事判決            98年度交簡上字第67號
上  訴  人
即  被  告  甲○○
上列上訴人因公共危險案件，不服本院九十八年度交簡字第一一
五二號中華民國九十八年九月二日第一審簡易判決（原聲請簡易
判決處刑案號：九十八年度偵字第五三八九號），提起上訴，本
院管轄之第二審合議庭判決如下：
    主  文
上訴駁回。
    事實及理由
一、本案經本院審理結果，認第一審判決認事用法及量刑均無不
    當，應予維持，並引用第一審判決書記載之事實、證據及理
    由（如附件，惟原審刑事簡易判決案由欄「（九十八年速偵
    字第八二六號）」之記載應更正為「（九十八年度偵字第五
    三八九號）」，又刑事簡易判決所引用之檢察官聲請簡易判
    決處刑書犯罪事實欄第二行「迄翌（9）日凌晨0時許止」之
    記載應更正為「迄翌（9）日凌晨零時五十分許止」）。
二、本件上訴人即被告甲○○（以下簡稱被告）上訴意旨略以：
    被告現今祇靠打零工養家，工作時有時無，收入並不穩定，
    實難謀生，且被告並育有二男一女，兒女現值就學階段，請
    姑念被告係屬初犯，為此提起上訴，請求從輕量刑，予被告
    自新之機會等語。
三、按道路交通安全規則第一百十四條第二款規定，汽車駕駛人
    飲酒後吐氣所含酒精成份（即濃度）超過每公升零點二五毫
    克以上者，不得駕車，即是基於酒精對人體中樞神經系統有
    麻醉作用，為維護安全駕駛，而為之禁止規定。又按刑法第
    一百八十五條之三所稱服用酒類或其他相類之物，不能安全
    駕駛動力交通工具之公共危險條款，則屬抽象危險犯之規定
    ，此種抽象危險犯係伴隨飲酒過量駕車之行為而當然成立。
    換言之，只需客觀上有此種行為出現，危險即視為存在，是
    否果真肇事，並不影響公共危險罪責之成立，然如確實因之
    駕車肇事，其刑責之明顯性，自更不待言。又參考德國、美
    國之認定標準，對於酒精濃度呼氣已達每公升零點五五毫克
    或血液濃度達百分之零點一一以上，肇事率為一般正常人之
    十倍，認為已達「不能安全駕駛」之標準；至於上揭數值以
    下之行為，如輔以其他客觀事實得作為「不能安全駕駛」之
    判斷，亦認為應依刑法第一百八十五條之三之規定移送，法
    務部八十八年五月十八日法八八檢字第００一六六九號函亦
    採斯旨。而本件係警方據報將被告送往社團法人秀傳紀念醫
    院救治，且囑託該院醫護人員對其抽血檢驗，測得其血液中
    酒精濃度為二一六mg/d1 ，換算為呼氣酒精濃度每公升達一
    點零八毫克，此有社團法人秀傳紀念醫院檢驗報告查詢一份
    在卷可稽，且被告係酒後騎乘機車自朋友住處出發，欲返回
    其住處，於剛騎乘約二、三百公尺時，即發生機車行向嚴重
    偏向路旁水溝處，並撞及堆放於路旁水溝蓋上之木板，而人
    車倒地並受傷，足認被告顯有酒後注意力減退，操控能力顯
    著降低致不能安全駕駛之情形，是以被告服用酒類不能安全
    駕駛動力交通工具而駕駛之犯行事證已臻明確，洵堪認定。
四、按量刑之輕重係屬事實審法院得依職權自由裁量之事項，苟
    已斟酌刑法第五十七條各款所列情狀而未逾法定刑度，即不
    得遽指為違法。且在同一犯罪事實與情節，如別無其他加重
    或減輕之原因，下級審法院量定之刑，亦無過重或失輕之不
    當情形，則上級審法院對下級審法院之職權行使，原則上應
    予尊重（最高法院八十五年度台上字第二四四六號判決參照
    ）。本件被告漠視一般往來之公眾及駕駛人之用路安全，且
    政府各相關機關業就酒醉駕車之危害性以學校教育、媒體傳
    播等方式一再宣導，為時甚久，被告應知之甚詳，復為本件
    酒醉駕車犯行，其酒醉程度已達血液中酒精濃度為二一六mg
    /d1，換算為呼氣酒精濃度每公升一點零八毫克，仍騎乘機
    車，圖存僥倖之心態可議。原審以被告所犯刑法第一百八十
    五條之三服用酒類不能安全駕駛動力交通工具犯行事證明確
    ，並審酌上開情狀，據以論罪科刑，判處被告拘役五十九日
    ，如易科罰金，以新臺幣二千元折算一日，核無違誤或不當
    ，是以上訴人指摘原判決量刑過重，請求撤銷原判決，難認
    有理由，應予以駁回其上訴。
據上論斷，應依刑事訴訟法第四百五十五條之一第一項、第三項
、第三百七十三條、第三百六十八條，判決如主文。
本案經檢察官陳建佑到庭執行職務。
中    華    民    國    98    年    11    月    3     日
                  臺灣彰化地方法院刑事第二庭
                          審判長法官  石馨文
                          法      官  吳芙如
                          法      官  江彥儀
以上正本證明與原本無異。
本判決不得上訴。
中    華    民    國    98    年    11    月    4     日
                          書  記  官  洪年慶


司法院資訊處製作；財團法人民間司法改革基金會備份。
